【裁判字號】    92,交抗,469
【裁判日期】    920509
【裁判案由】    違反道路交通管理處罰條例
【裁判全文】
臺灣高等法院交通事件裁定                        九十二年度交抗字第四六九號
    抗  告  人
    即受處分人  甲○○
右抗告人因違反道路交通管理處罰條例案件，不服臺灣臺北地方法院，中華民國九十
二年四月十日所為裁定（九十二年度交聲更字第二０七號），提起抗告，本院裁定如
左：
    主  文
抗告駁回。
    理  由
一、按道路交通管理處罰條例第三條第三款規定：「人行道：指為專供行人通行之騎
    樓、走廊，及劃設供行人行走之地面道路，與人行天橋及人行地下道」；而道路
    交通管理處罰條例所稱之汽車，依該條例第三條第八款規定，包括機器腳踏車在
    內；又道路交通安全規則第一百十一條第一項第一款規定：「汽車（含機車）臨
    時停車時，應依左列規定：一、橋樑、隧道、圓環、障礙物對面、鐵路平交道、
    人行道、行人穿越道、快車道等處，不得臨時停車。」，同法第一百十二條第一
    項第一款規定：「禁止臨時停車處所不得停車」。另汽車駕駛人如在禁止停車處
    所停車，處新台幣六百元以上一千二百元以下罰鍰，道路交通管理處罰條例第五
    十六條第一項第一款亦定有明文。是依上開規定，劃設供行人行走之地面道路係
    屬人行道，而人行道係經明文禁止臨時停車之場所，倘有違規，即得依法加以處
    分。
二、本件抗告人即受處分人甲○○所有之車號ＢＦＭ─○一七號機車，於九十一年四
    月八日十四時二十九分許停放在台北市○○○路人行道上，為警以拍照之方式採
    證，此有有採證相片一幀附卷可參，原處分機關因認受處分人有違反前揭道路交
    通管理處罰條例第五十六條第一項第一款規定之行為逕行掣單舉發，嗣將舉發通
    知單送達於受處分人後，受處分人於應到案日期前向原處分機關提出申訴，經原
    處分機關請舉發單位即台北市政府警察局中正第一分局調查結果，仍認受處分人
    有前開違規行為，原處分機關乃依前揭道路交通管理處罰條例第五十六條第一項
    第一款、違反道路交通管理事件統一裁罰標準及處理細則第四十四條及標準表之
    規定，於九十一年十一月二十七日裁處受處分人罰鍰六百元。抗告人聲明異議依
    其所具書狀所述亦不否認有於上開時間將所騎乘之前開車號機車，停放在前述地
    點人行道之事實，惟否認有任何違反道路交通管理處罰條例規定之行為；辯稱：
    道路交通管理處罰條例並未完全禁止在人行道上臨時停車，故其在台大醫院附近
    人行道上臨時停車，並無違規情事，況該處前機車停放者甚多，足見交通標示不
    明，無法辨識禁止停車云云。原審以受處分人於前述時地不在其所停放之上開車
    號機車上，而將該機車停放於上址人行道上之事實，為受處分人所不爭，並有現
    場舉發相片一張附卷可證；是受處分人所有前開車號機車確違規停放在前述地點
    人行道上無誤。按受處分人停放車輛之上開處所，既係道路交通管理處罰條例第
    三條所定專供行人通行之人行道自屬禁止臨時停車之處所，不待另設禁止停車之
    標誌、標線；從而受處分人在人行道上停放機車，顯已違反道路交通管理處罰條
    例第五十六條第一項第一款規定。受處分人辯稱：現場未標示禁止停車云云，無
    解於其在禁止臨時停車之人行道上停車之違規事實，而不足採。因認原處分機關
    裁處受處分人罰鍰六百元，核無違誤，並將其異議駁回，經核其認事用法，並無
    違誤，應予維持。抗告人抗告，仍執前詞，認該人行道並未禁止停車，原處分機
    關認定違規停車不當，然查抗告人既在人行道停車，而非將機車停在停車格之內
    ，依前揭道路交通管理處罰條例之規定自不得臨時停車，抗告人考領機車駕駛執
    照對此規定應知之甚稔，不得推諉不知，亦不待另畫標誌、標線。是其執此理由
    抗告，自為無理由應予駁回。再抗告人主張其原停放地點均劃為機車停放區，足
    見其可停車，姑不論所言是否屬實，未據舉證以實其說，縱如所述，亦僅係事後
    經主管機關將該特定人行道劃出特許機車停放，並不能據此而認其在未劃為機車
    停放區前違規停車行為為合法，是其請求本院函台北市政府交通局查詢上開地段
    是否可停放機車云云，核無必要，併此述明。
據上論結，應依道路交通案件處理辦法第二十六條，刑事訴訟法第四百十二條，裁定
如主文。
中      華      民      國    九十二    年      五      月      九      日
                              臺灣高等法院交通法庭
                                  審判長法  官  溫  耀  源
                                        法  官  邱  同  印
                                        法  官  吳      燦
右正本證明與原本無異。
不得再抗告。
                                        書記官  高  柑  柏
中      華      民      國    九十二    年      五      月     十三     日


司法院資訊處製作；財團法人民間司法改革基金會備份。
